

SERYL LOUN<u>IS</u>

DÉVELOPPEUR WEB FULLSTACK JUNIOR

05/10/1994

12 rue Charles Kaddouz,

13012 Marseille

☎ 0659010718

■ SERYLLOUNIS@OUTLOOK.FR

in LINKEDIN.COM/IN/SERYLLNS

GITHUB.COM/SERYLLNS

SKILLS

- Ruby on Rails
- PostgreSQL
- HTML5/CSS3/Bootstrap
- Git/GitHub
- JavaScript (ES6)
- Notions en UI et UX
- Heroku

LANGUES

- Français (maternelle)
- Anglais (niveau intermédiaire)
- Italien (niveau intermédiaire)

LOISIRS

- Basket-Ball
- Informatique
- Gastronomie

J'ai récemment été diplômé du Wagon Marseille, un bootcamp intensif au code. J'ai 8 ans d'expérience professionnelle dans le secteur de la restauration. J'ai changé de carrière après avoir appris à coder en ligne et réalisé que j'adorais ça. Je suis habitué à un environnement de travail où les plus petits détails comptent, où la qualité et la livraison des produits sont essentielles et où le travail d'équipe est primordial. Je suis impatient de trouver un poste dans le secteur de la technologie où je pourrais réunir toutes mes compétences pour continuer à m'améliorer et à apprendre en tant que développeur FullStack.

PROJETS EN DÉVELOPPEMENT WEB

THE CABBAGE LEAF

https://thecabbageleafbis.herokuapp.com/

Le concept: web-app mobile réservée aux actualités positives. Les technologies utilisées: Ruby on rails, Javascript (librairie anim.Js), PostgreSQL, Github, Heroku.

Lead développeur du projet, j'ai encadré 3 développeurs juniors pour réaliser ce projet / Développement back-end et front-end de l'application

- · Listing d'articles annonçant des bonnes nouvelles
- Mise en place d'un classement d'articles les plus vus et les mieux notés
- Enregistrement d'un article sur son profil et réaction (j'aime, j'aime pas, j'adore) à un article

AIRB'VOR

https://airbeevor.herokuapp.com/

Le concept : plateforme de marché de location d'herbivore.

Les technologies utilisées : Ruby on rails, Javascript, PostgreSQL, Github, Heroku

Lead développeur du projet.

MISTER COCKTAIL

https://youwantuglycocktails.herokuapp.com/cocktails/

Le concept : site web de création de cocktails.

Les technologies utilisées : Ruby on Rails, Javascript, PostgreSQL, API pour les Seed.

Les utilisateurs peuvent créer, consulter et commenter des recettes de cocktails. Ils peuvent ajouter leur propre création en précisant les ingrédients et leurs dosages.

DIPLÔMES ET FORMATIONS

FORMATION DEVELOPPEUR FULLSTACK

LE WAGON MARSEILLE | DE JANVIER À AVRIL 2021

Certification niveau VI (bac +3/4) - concepteur/développeur d'application web.

Formation intensive de 9 semaines pour apprendre à coder : HTML, CSS, Bootstrap, Javascript ES2015, SQL, git, GitHub, Heroku et Ruby on Rails.

BACCALAUREAT PROFESSIONNEL RESTAURATION OPTION CUISINE

LYCÉE SÉVIGNÉ, GAP | DE 2010 À 2014 MENTION BIEN

EXPÉRIENCES PROFESSIONNELLES

SECOND DE CUISINE

VCS, LES 2 ALPES | DE SEPTEMBRE 2018 À MARS 2020

- Gestion et organisation du personnel de cuisine (4 personnes)
- Réalisation de mets
- Réception et contrôle des commandes
- · Conception des menus

CHEF DE PARTIE

LE REGAIN GUILLESTRE | DE SEPTEMBRE 2016 À JUIN 2018

- Réalisation des mets
- Réception et contrôle des commandes